臺灣新竹地方法院刑事判決
                                      111年度易字第219號
公  訴  人  臺灣新竹地方檢察署檢察官
被      告  吳橙睿即吳佳妤





上列被告因業務侵占案件，經檢察官提起公訴（110年度偵字第5
928號），本院依簡式審判程序判決如下：
    主  文
吳橙睿犯業務侵占罪，處有期徒刑陸月，如易科罰金，以新臺幣
壹仟元折算壹日。
    事實及理由
一、本件犯罪事實及證據，除犯罪事實欄一、第18行應更正「…
    以提領現金之方式侵占入己，而未轉交…」外，餘均引用檢
    察官起訴書之記載（如附件）。
二、論罪科刑
（一）核被告吳橙睿所為，係犯刑法第336條第2項之業務侵占罪
      。
（二）爰審酌被告身強體健，不知勉力謀事，依循正途以獲取一
      己所需財物，竟為一己私利，而為業務侵占犯行，造成被
      害人財產上之損害，所為實不足取，惟念被告犯後坦承犯
      行，態度尚可，兼衡被告有房仲、服務業之工作，另考量
      被害人財物價值，暨其犯罪之動機、目的、手段、品行、
      生活狀況、智識程度為高中畢業等一切情狀，量處如主文
      所示之刑，並諭知易科罰金之折算標準，以資懲儆。
據上論斷，應依刑事訴訟法第273條之1第1項、第299條第1項前
段、第310條之2、第454條第2項，判決如主文。
本案經檢察官楊仲萍提起公訴，檢察官葉益發到庭執行職務。
中　　華　　民　　國　　111 　年　　8 　　月　　25　　日
                  刑事第七庭  法　官  王子謙
以上正本證明與原本無異。
如不服本判決應於收受本判決後20日內向本院提出上訴書狀，上
訴書狀應敘述具體理由。上訴書狀未敘述上訴理由者，應於上訴
期間屆滿後20日內補提理由書狀於本院（均須按他造當事人之人
數附繕本）「切勿逕送上級法院」。
中　　華　　民　　國　　111 　年　　8 　　月　　25　　日
                              書記官  廖宜君
附錄本案論罪科刑法條全文：
刑法第336條
對於公務上或因公益所持有之物，犯前條第一項之罪者，處一年
以上七年以下有期徒刑，得併科十五萬元以下罰金。
對於業務上所持有之物，犯前條第一項之罪者，處六月以上五年
以下有期徒刑，得併科九萬元以下罰金。
前二項之未遂犯罰之。
（附件）
臺灣新竹地方檢察署檢察官起訴書
                                     110年度偵字第5928號
　　被　　　告　吳佳妤　女　36歲（民國00年0月0日生）
　　　　　　　　　　　　住新竹縣○○鄉○○村○○○00號
　　　　　　　　　　　　居桃園市○○區○○○路0段00巷00
　　　　　　　　　　　　○0號8樓
                        （另案在法務部矯正署臺中女子監獄
                        附設觀察勒戒處所觀察、勒戒中）
　　　　　　　　　　　　國民身分證統一編號：Z000000000號
上列被告因侵占案件，業經偵查終結，認應提起公訴，茲將犯罪
事實及證據並所犯法條分敘如下：
　　　　犯罪事實
一、吳佳妤原為不動產仲介人員，從事不動產買賣租賃仲介及向
    承租人收取租金再交付出租人等業務，為從事業務之人，前
    於民國107年1月16日，居間介紹林宗毅向廖美玉承租臺中市
    ○○區○○街00號9樓之2房屋，每月租金新臺幣（下同）1萬7,0
    00元。惟因林宗毅於108年9、10月間，遲交上開房屋租金，
    廖美玉乃委託吳佳妤向林宗毅催繳房租，吳佳妤遂於108年1
    0月27日7時54分許，以暱稱「吳小風-房東委任仲介」之帳
    號，透過通訊軟體LINE傳送訊息予林宗毅，要求林宗毅將遲
    繳之房租匯至其設於中國信託商業銀行帳號000000000000號
    帳戶（下稱中信銀行帳戶），由其收齊租金後轉交廖美玉。
    迨林宗毅分別於108年10月27日23時15分許、108年11月6日1
    6時21分許、16時48分許、108年11月20日22時14分許、22時
    17分許，轉帳匯款各1萬7,000元、3萬元、4,000元、3萬元
    、4,000元（共計8萬5,000元）至吳佳妤上開中信銀行帳戶
    內，以支付108年9月至109年1月之房租，詎吳佳妤因家庭財
    務問題而急需用錢，竟意圖為自己不法之所有，基於侵占之
    犯意，將林宗毅前揭匯入帳戶之款項轉入其他帳戶或以提領
    現金之方式挪為他用，而未轉交廖美玉收受。嗣因廖美玉遲
    未收到林宗毅欠繳之房租，經廖美玉、林宗毅聯繫吳佳妤確
    認挪用租金情事後報警處理，而查悉上情。
二、案經林宗毅訴由新竹縣政府警察局橫山分局報告偵辦。
　　　　證據並所犯法條
一、證據清單及待證事實：
編號 證據名稱 待證事實 1 被告吳佳妤於偵查中之自白 坦承全部犯罪事實。 2 證人即告訴人林宗毅於警詢及偵查中之證述 證明全部犯罪事實。 3 內政部警政署反詐騙諮詢專線紀錄表、臺中市政府警察局第四分局大墩派出所受理各類案件紀錄表、受理詐騙帳戶通報警示簡便格式表、金融機構聯防機制通報單各1份、中國信託銀行自動櫃員機交易明細表翻拍照片5張、LINE暱稱「吳小風-房東委任仲介」對話紀錄擷取照片22張、告訴人與房東LINE對話紀錄擷取照片3張、不動產租賃契約書影本1份、被告名片1紙、被告上開中信銀行帳戶之基本資料及交易明細1份、房東廖美玉提供之LINE對話紀錄翻拍照片16張、手機簡訊翻拍照片6張、本票翻拍照片1張、告訴人庭呈之LINE對話紀錄1份 證明全部犯罪事實。 
二、核被告所為，係犯刑法第336條第2項之業務侵占罪嫌。被告
    因上開犯行獲有犯罪所得8萬5,000元，請依刑法第38條之1第
    1項前段、第3項之規定宣告沒收，並於全部或一部不能沒收
    或不宜執行沒收時，追徵其價額。至告訴及報告意旨認被告所
    為另涉犯刑法第339條第1項之詐欺取財罪嫌一節。惟查，被
    告係基於受房東廖美玉委託代收房租之關係，而合法持有告
    訴人繳交之房租，嗣後易持有為所有，將該款項侵占入己，
    核其所為係犯刑法業務侵占罪，告訴及報告意旨容有誤會，
    附此敘明。
三、依刑事訴訟法第251條第1項提起公訴。
　　此　  致                          
臺灣新竹地方法院                      
中　　華　　民　　國　 111 　 年　　2 　  月　　16　　日
　　　　　　　　　　　　　　  檢  察  官  楊仲萍
本件正本證明與原本無異
中　　華　　民　　國   111  　年    2     月    24  　日
                              書  記  官  許依婷
所犯法條：
中華民國刑法第336條
對於公務上或因公益所持有之物，犯前條第 1 項之罪者，處 1
年以上 7 年以下有期徒刑，得併科 15 萬元以下罰金。
對於業務上所持有之物，犯前條第 1 項之罪者，處 6 月以上 5
年以下有期徒刑，得併科 9 萬元以下罰金。
前二項之未遂犯罰之。